SOBRE MÍ

Desarrollador de software que se esfuerza por garantizar la satisfacción del cliente en todo momento. Con experiencia en tecnologías Front-End y un sólido conocimiento de Javascript. Capaz de trabajar en equipo e independientemente, según necesidades.

Nombre: Sandro Ovando

Edad: 26 años. Rut: 18.903.956-5

ENLACES

LinkedIn:

https://www.linkedin.com/in/sand ro-ovando/

Portfolio:

https://portfoliosandro.netlify.app/

SANDRO OVANDO TRONCOSO

DESARROLLADOR FRONT-END





+56994042238



sandro.ovando@gmail.com

EXPERIENCIA LABORAL

OSPJ-GROUP

Puerto Montt mar. 2019 - Actualidad

Desarrollador Front-End

Creador de aplicaciones web para gestión de la empresa utilizando React.JS.

PARTICULAR

Puerto Montt abr. 2019 - Actualidad

HOSPITAL

Puerto Montt feb. 2021 - jun. 2021 Profesor de desarrollo web

Soporte en Hospital base Puerto Montt

EDUCACIÓN

INACAP

Puerto Montt 2021

INACAP

Puerto Montt 2022

ESCALAB ACADEMY

Puerto Montt 2021

ILAC,

2013

INTERNATIONAL **LANGUAGE ACADEMY OF** CANADA Toronto

Titulado como Analista Programador

Ingeniería en informática

Front-End Developer

High-Intermediate

HABILIDADES

TYPESCRIPT	HTML
CSS	SASS
JAVASCRIPT	REACT JS
JQUERY	JQUERY UI
BOOTSTRAP	REDUX
ENGLISH	